【裁判字號】    98,交聲,1664
【裁判日期】    980624
【裁判案由】    違反道路交通管理處罰條例聲明異議
【裁判全文】
臺灣臺北地方法院交通事件裁定        98年度交聲字第1664號
原處分機關  臺北市交通事件裁決所
受處分人    甲○○
上列受處分人因違反道路交通管理處罰條例案件，對於臺北市交
通事件裁決所中華民國98年4月20日所為之處分（原處分案號：
北市裁罰字第裁22-A00000000號），聲明異議，本院裁定如下：
    主  文
異議駁回。
    理  由
一、按「行車速度，依速限標誌或標線之規定」，道路交通安全
    規則第93條第1項前段定有明文。次按「汽車駕駛人，行車
    速度，超過規定之最高時速，或低於規定之最低時速，除有
    第43條第1項第2款情形外，處新臺幣1200元以上2400元以下
    罰鍰」、「汽車駕駛人之行為有下列情形之一，當場不能或
    不宜攔截製單舉發者，得逕行舉發：…七、經以科學儀器取
    得證據資料證明其行為違規。…第1項逕行舉發，應記明車
    輛牌照號碼、車型等可資辨明之資料，以汽車所有人為被通
    知人製單舉發」，道路交通管理處罰條例第40條、第7條之2
    第1項第7款、第4項亦分別定有明文。又道路交通管理處罰
    條例所稱「汽車」，依道路交通管理處罰條例第3條第8款規
    定，亦包括「機器腳踏車」在內。再按，違反前述規定者，
    除依原條款科處罰鍰外，並記違規點數1點，亦為同條例第
    63 條第1項第1款所明定。
二、本件異議人即受處分人甲○○於民國98年1月27日21時12分
    許，騎乘車牌號碼CXJ-898號重型機車在臺北市市○○道○段
    214號前，因行車速率達時速66公里而超過該路段最高速限
    每小時40公里，經設置於該路口之雷達式測速照相器自動拍
    攝採證，嗣經臺北市政府警察局大安分局警員依採證照片逕
    行舉發，並經原處分機關即臺北市交通事件裁決所以「汽車
    駕駛人行車速度，超過規定之最高時速20公里以上、40公里
    以下」之違規事實，依道路交通管理處罰條例第40條、第63
    條裁處異議人新臺幣（下同）1,400元，並記違規點數1點，
    以上有98年2月10日臺北縣政府警察局北市警交大字第A0000
    0000號「舉發違反道路交通管理事件通知單」及舉發照片、
    98年4月20日臺北市交通事件裁決所北市裁罰字第裁22-A000
    00000號「違反道路交通管理事件裁決書」影本各乙份附卷
    可稽。
三、異議意旨略以：本件違規函附照片呈現所謂雷達波涵蓋圖之
    增設畫面，其真偽與精確度無從判定，且照片中前方汽車未
    判超速，本人機車未在所劃雷達波內卻被認定超速，為此聲
    明不服，請求撤銷原處分云云。
四、經查本件違規行為係以固定式雷達測速儀拍攝照片取證，而
    該攝取照片之雷達測速儀，依其規格及功能，係移動式『微
    電腦雷達波型自動採證單功能相機』（下稱移動式測速儀）
    ，每次採證一張，以斜角４５度發射，最遠可達５０公尺，
    可採證四線車道；相機光圈速度為千分之一秒，以斜角依序
    掃描，相片上會顯示：年、月、日、時間、當時速度、路段
    名稱及速限標準，前經經濟部標準檢驗局於97年7月21日業
    已檢定合格，有效期限至98年7月31日止，有經濟部標準檢
    驗局器號804-309/60010號雷達測速儀檢定合格證書1份附卷
    可稽 (見本院卷第22頁、第24頁)。而觀諸本件採證照片顯
    示，清晰可見違規車輛確為異議人所有之車牌號碼CXJ-898
    號重型機車，照片上方並顯示違規日期（2009.01.27）、時
    間（21：12：15）、器號60010號、限速40(SP-LIM040m/h )
    、當時速度66（SPEED066km/h）、路段名稱及速限標準（
    515 市○○道○段214號前限速40公里)等字樣，是可確認受
    處分人有駕車行經該路段超速違規之事實，已臻明確。又參
    酌證人乙○○即臺北市大安分局員警於本院調查時，到庭證
    稱：「雷達波有涵蓋範圍，每一台機器均有比對圖，如果雷
    達波範圍有涵蓋到兩部車，我們就不舉發，但如果涵蓋範圍
    只有一部車，就依法舉發。本案舉發照片上方顯示，該路段
    即市○○道○段214號前限速40公里，異議人時速是66公里，
    證明異議人有超速情形」等語 (參本院98年5月15日訊問筆
    錄)，並提出雷達波涵蓋範圍判斷表說明書1紙為證。嗣經本
    院依據該雷達波涵蓋範圍判斷表之判斷方法：『將判斷表放
    於相片上面，判斷表左右下方有斜線A和B，先分別對準相片
    左右下角，同時，相片之底線需與判斷表之橫線 (虛線)平
    行，相片顯示速度之被測車輛後半部，會在判斷表斜線區域
    內顯示出來』予以比對採證相片，本件駕駛人騎乘CXJ-898
    號機車車牌確實在掃描區內，且異議人之左右、後方均無其
    他車輛，與異議人所稱之前方轎車亦有相當距離，足認異議
    人確為該雷達感應測速儀器拍照採證之對象無疑。異議人仍
    執前詞質疑本件測速儀器之精準度，尚屬無據。
五、綜上所述，本件異議人確有在前揭時地駕駛上開重型機車，
    行車速度超過規定最高時速20公里以上、40公里以下之違規
    行為，從而原處分機關依前揭道路交通管理處罰條例第40條
    、違反道路交通管理事件統一裁罰基準表之規定，裁處異議
    人罰鍰1400元，核無違誤，本件受處分人之異議為無理由，
    自應裁定將其異議駁回。
據上論斷，應依道路交通案件處理辦法第19條，裁定如主文。
中    華    民    國    98    年    6     月    24    日
                  交通法庭法  官  楊台清
以上正本證明與原本無異。
如不服本裁定，應於裁定送達後5日內向本院提出抗告狀。
                          書記官  劉子豪
中    華    民    國    98    年    6     月    24    日


司法院資訊處製作；財團法人民間司法改革基金會備份。
